【裁判字號】    99,抗,147
【裁判日期】    990129
【裁判案由】    聲明異議
【裁判全文】
臺灣高等法院民事裁定                   99年度抗字第147號
    抗  告  人  佑麒工程開發有限公司
    兼  法  定
    代  理  人  丙○○
    抗  告  人  庚○○○
                戊○○
                己○○
                丁○○
                乙○○原名施.
    相  對  人  華南商業銀行股份有限公司
    法定代理人  甲○○
抗告人因與相對人華南商業銀行股份有限公司間確定訴訟費用額
事件聲明異議，對於中華民國98年12月29日臺灣臺北地方法院97
年度審事聲字第161號裁定提起抗告，本院裁定如下：
    主      文
抗告駁回。
抗告訴訟費用由抗告人連帶負擔。
    理      由
一、抗告人於原法院異議及本件抗告意旨略以：抗告人對於兩造
    間清償借款事件尚有疑慮，僅係該借款事件之保證人及繼承
    人，不應承擔清償借款事件之訴訟費用云云。
    原裁定駁回抗告人之異議，係以：兩造間清償借款事件，已
    經原法院91年度重訴字第1876號、 本院96年度重上字第367
    號及最高法院98年度台上字第1089號判決確定，訴訟費用應
    由抗告人連帶負擔。經調卷審查後，抗告人應負擔之訴訟費
    用額確定為新台幣 （下同）27萬882元及自裁定送達翌日起
    至清償日止之法定利息，司法事務官裁定諭令抗告人如數負
    擔並無違誤，為其裁判之基礎。
二、按法院未於訴訟費用之裁判確定其費用額者，第一審受訴法
    院於該裁判有執行力後，應依聲請以裁定確定之； 依第1項
    確定之訴訟費用額，應於裁定送達之翌日起加給按法定利率
    計算之利息，為民事訴訟法第91條第1項、第3項所明定。
三、查相對人列抗告人為被告，提起訴訟請求抗告人清償借款事
    件，經原法院以91年度重訴字第1876號判決相對人敗訴；相
    對人不服提起第二審上訴， 本院96年度重上字第367號將第
    一審判決廢棄，改諭知相對人勝訴，第一、二審訴訟費由抗
    告人連帶負擔；抗告人再提起第三審上訴，終經最高法院98
    年度台上字第1089號判決：上訴駁回，第三審訴訟費用由上
    訴人連帶負擔，於98年7月21日確定， 有上開民事判決及判
    決確定證明書可稽（原法院審司聲字卷第5-8、10-19頁）。
    上開訴訟之訴訟標的金額為1,090萬元， 依當時之民事訴訟
    費用法第2條規定（訴訟標的金額百分之一計算） 應繳納第
    一審裁判費109,002元， 第二審及第三審裁判費依現行民事
    訴訟法第77條之16規定計算各應繳納161,880元， 相對人預
    納上開第一審裁判費109,002元及第二審裁判費161,880元，
    業據其提出繳費收據足憑（原法院審司聲字卷第4頁）， 另
    第三審裁判費則由抗告人繳納，並經原法院調取卷宗查閱明
    確。是則，抗告人應負擔之確定訴訟費用額應為相對人已預
    納之第一、二審裁判費共計27萬882元（109,002+161,880=2
    70,882）。抗告人抗辯：渠等對清償借款事件尚有疑慮且非
    借款人云云，核係兩造間本案訴訟之實體爭執，已經判決確
    定，非本件確定訴訟費用額事件所得審究，是抗告人上開辯
    解，自無可採。
四、綜上所述， 抗告人應連帶負擔之訴訟費用額為270,882元，
    且依民事訴訟法第91條第3項規定應自本裁定送達翌日起加
    給按法定利率計算之利息。原法院司法事務官為上開金額本
    息之諭知，原法院因而將抗告人之異議駁回，並無不合，抗
    告人仍執陳詞指摘原裁定不當，為無理由，應予駁回。
五、據上論結，本件抗告為有理由，依民事訴訟法第495條之1第
    1項、第449條第1項、第85條第2項，裁定如主文。
中    華    民    國    99    年    1     月    29    日
                  民事第一庭
                      審判長法  官  張耀彩
                            法  官  盧彥如
                            法  官  林金吾
正本係照原本作成。
不得再抗告。
中    華    民    國    99    年    1     月    29    日
                            書記官  張淑芳

司法院資訊處製作；財團法人民間司法改革基金會備份。
